【裁判字號】    92,聲再,6
【裁判日期】    920311
【裁判案由】    妨害婚姻等
【裁判全文】
臺灣高等法院花蓮分院刑事裁定                        九十二年度聲再字第六號
    再審聲請人
    即受判決人  甲○○  男  六.
                乙○○  女  五.
右聲請人等因妨害婚姻等案件，對於本院中華民國九十二年一月二十九日（九十一年
度上易字第九八號）所為確定判決，聲請再審，本院裁定如左：
        主  文
再審之聲請駁回。
        理  由
一、再審聲請人聲請意旨略以：本件確定判決與一審就證據、證詞之取捨及認定，有
    天壤之別，一審有利聲請人之證據、證詞至二審均變成不足採信，一審不足採信
    之證據證詞至二審又變成足以認定。確定判決之認定是法官無中生有，張冠李戴
    ，判決之根據與事實均有誤，證據又未加查明審酌，故依刑事訴訟法第四百二十
條一、二款及第四百二十一條規定聲請再審等語（餘詳附件再審理由）。
二、按刑事訴訟法第四百二十條係規定：有罪之判決確定後，有左列情形之一者，為
    受判決人之利益，得聲請審︰一、原判決所憑之證物已證明其為偽造或變造者。
    二、原判決所憑之證言、鑑定或通譯已證明其為虛偽者。˙˙˙˙前項第一款至
    第三款及第五款情形之證明，以經判決確定，或其刑事訴訟不能開始或續行非因
    證據不足者為限，得聲請再審。又按聲請再審，應以再審書狀敘述理由，附具原
    判決之繕本及證據，提出於管轄法院為之，刑事訴訟法第四百二十九條亦定有明
    文。查聲請人主張依刑事訴訟法第四百二十條一、二款規定聲請再審部分，並未
    提出任何「原判決所憑之證物已證明其為偽造或變造」或「原判決所憑之證言、
    鑑定或通譯已證明其為虛偽」，且「經判決確定或其刑事訴訟不能開始或續行非
    因證據不足」之證據。是其此部分之聲請，自係違背刑事訴訟法第四百二十九條
    規定之程式。
三、另按不得上訴於第三審法院之案件，除前條規定外，其經第二審確定之有罪判決
    ，如就足生影響於判決之重要證據漏未審酌者，亦得為受判決人之利益，聲請再
    審；刑事訴訟法第四百二十一條固定有明文。惟所謂證據漏未審酌，係指該重要
    證據在前審審判當時己有發見並提出，而法院未予審酌而言（最高法院年度台抗
    字第四十號判決參照）；故如已提出之證據而被捨棄不採用，且前審已於判決理
    由欄記載不採用之理由，即非所謂漏未審酌之證據。審之聲請人再審理由（詳如
    附件）第一項至第七項所指，均為本院九十一年度上易字第九八號確定判決審理
    時即加審酌，並於該案號判決理由欄說明不予採用之理由甚詳。聲請人僅於言指
    摘原確定判決認定事實不當，並未另行具體提出足生影響於本判決之重要證據有
    漏未審酌之情形，其此部分聲請為無理由，亦應予駁回。
據上論斷，應依刑事訴訟法第四百三十三條、第四百三十四條第一項，裁定如主文。
中      華      民      國    九十二    年      三      月    十一      日
                                    審判長法官  吳  鴻  章
                                          法官  林  慶  煙
                                          法官  林  德  盛
右正本證明與原本無異。
本件不得抗告。
                                        書記官  劉  夢  蕾
中      華      民      國    九十二    年      三      月     十一     日


司法院資訊處製作；財團法人民間司法改革基金會備份。
